臺灣臺北地方法院民事裁定　　　　　　 94年度簡上字第687號
被上訴人　　乙○○
訴訟代理人　林銘龍律師
上列被上訴人與上訴人甲○○間請求返還房屋等事件，本院裁定
如下：
    主  文
被上訴人應於本裁定送達後七日內，補正不足之第一審裁判費新
臺幣肆萬壹仟壹佰壹拾玖元，逾期即駁回其訴。
    理  由
一按提起民事訴訟應依民事訴訟法第77條之13規定繳納裁判費，
  此為必須具備之程式。又核定訴訟標的之價額，以起訴時之交
  易價額為準；無交易價額者，以原告就訴訟標的所有之利益為
  準；以一訴主張數項標的者，其價額合併計算之，同法第77條
  之1第2項、第77條之2第1項分別定有明文。
二被上訴人在原審提起訴訟，合併請求上訴人遷讓返還門牌號碼
  為台北市市○○道○段207號1 樓、209號1樓、2樓及地下1樓房
  屋及給付租金新臺幣（下同）1,200,000 元，此二訴之訴訟標
  的價額，應合併計算之。經查：
  1.被上訴人所有、門牌號碼為台北市市○○道○段207號1 樓、
    209號1樓、2樓及地下1樓房屋之面積分別為92.09㎡、
    91.23㎡、91.33㎡、201.11㎡，有建物登記謄本可稽（見原
    審卷(三)54-57頁），而該等建物為民國67年3月30日建築完成
    之地上7層、地下1層鋼筋混凝土建築物，依「台北市地價調
    查用建築改良物標準單價表」所列鋼筋混凝土造第2 類（包
    括辦公室、住宅、店鋪、一般市場及農舍）7 層之重建標準
    單價上下限平均價額為每平方公尺19,000元，另依「台北市
    地價調查用建築改良物標準單價表」所列每年折舊率 1.3 ﹪
    減除折舊後，計算其建築改良物現值單價為每平方公尺
    12,825元（不含裝潢、照明設備及土地價格），亦有台北市
    政府地政處96年12月13日北市地二字第09608283700 號函在
    卷可佐（見本院卷第244 頁參照），基此計算前開房屋之現
    值為6,101,622元（12,825×475.76＝6,101,622）。
  2.被上訴人請求遷讓房屋部分之訴訟標的價額為6,101,622 元
    ，其請求給付租金部分之訴訟標的價額為1,200,000 元，合
    計為7,301,622元（6,101,622＋1,200,000＝7,301,622），
    依民事訴訟法第77條之13之標準計算，本件應徵第一審裁判
    費73,369元。
三被上訴人於原審起訴時僅繳裁判費32,250元，尚短少41,119元
  未付，茲依民事訴訟法第249條第1項但書之規定，限上訴人於
  收受本裁定送達7日內補繳不足之裁判費41,119 元，逾期不繳
  ，即駁回其訴，爰裁定如主文。
中　　華　　民　　國　　96　　年　　12　　月　　21　　日
                  民事第六庭    審判長法　官　張競文
                                      法  官  曾部倫
                                      法  官  陳婷玉
以上正本係照原本作成
如不服本裁定關於核定訴訟標的價額部分，應於送達後10日內向
本院提出抗告狀，並繳納抗告費新臺幣1,000元；其餘關於命補
繳裁判費部分，不得抗告。
中　　華　　民　　國　　96　　年　　12　　月　　21　　日
                    　      　　　　　書記官　詹雪娥
